【裁判字號】    99,易,1085
【裁判日期】    990423
【裁判案由】    毒品危害防制條例
【裁判全文】
臺灣臺北地方法院刑事判決              99年度易字第1085號
公  訴  人  臺灣臺北地方法院檢察署檢察官
被      告  乙○○
上列被告因違反毒品危害防制條例案件，經檢察官聲請以簡易判
決處刑（99年度毒偵字第597 號），本院受理後（案號：99年度
簡字第1290號），認不宜逕以簡易判決處刑，經改依通常程序審
理，判決如下：
    主  文
本件管轄錯誤，移送臺灣板橋地方法院。
    理  由
一、聲請簡易判決處刑意旨略以：被告乙○○前因施用毒品案件
    ，經臺灣臺南地方法院裁定送強制戒治，戒治期滿後，經臺
    灣臺南地檢署檢察官於民國96年7月25日釋放，並於96年8月
    31日以96年度戒毒偵字第146 號為不起訴處分確定；另因
    販賣第二級毒品案件，經臺灣板橋地方法院判處有期徒刑4
    年，又因竊盜案件經判處有期徒刑10月，上開案件接續執
    行，並於93年7月2日假釋出監付保護管束，嗣假釋經撤銷，
    應執行殘刑有期徒刑2年3月12日。又因贓物及竊盜案件
    ，經該院分別判處有期徒刑3月、8月，再因竊盜案件，經
    臺灣臺南地方法院判處有期徒刑10月，再因竊盜及贓物
    案件，經臺灣桃園地方法院分別判處有期徒刑7月、3月。上
    開至之罪，均經減刑二分之一，又與之罪定執行刑
    有期徒刑8 月，與之罪，定執行刑有期徒刑4年1月，
    、及三罪，定執行刑有期徒刑9月，並與前開殘刑2 年3
    月12日接續執行，於98年4月1日縮刑期滿。詎仍不知悔改，
    復基於施用第二級毒品甲基安非他命之犯意，於99年2月2日
    晚間8時許，在臺北縣中和市○○路某處施用甲基安非他命1
    次，嗣於99年2月3日13時許，於臺北市○○區○○街30巷口
    為警查獲，並當場扣得供施用之第二級毒品甲基安非他命2
    包（鑑驗後餘重0.9848公克）及第一級毒品海洛因5 包（鑑
    驗後餘重0.0780公克，涉犯持有第一級毒品罪嫌部分，另行
    簽分偵辦），因認被告涉犯毒品危害防制條例第10條第2 項
    施用第二級毒品罪嫌等語。
二、按案件由犯罪地或被告之住所、居所或所在地之法院管轄；
    又無管轄權之案件，應諭知管轄錯誤之判決，刑事訴訟法第
    5條第1項、第304 條定有明文。經查：
  (一)本件被告乙○○之戶籍地及現住地，均在「臺北縣中和市○
    ○路120巷2弄5之3號」，此業經被告於警詢、檢察官訊問時
    供明在卷，並有個人基本資料查詢結果列印本附卷可稽，是
    被告之住所、居所均非屬本院管轄區域。
  (二)又本件被告係於99年2月2日20時許，在臺北縣中和市○○路
    某處施用第二級毒品一情，業經被告於警詢、檢察官訊問時
    供認明確，並經檢察官認定屬實而據以起訴（聲請簡易判決
    處刑），是本件犯罪行為地亦非屬本院轄區（屬臺灣板橋地
    方法院轄區）。至被告固於99年2月3日13時40分許，為警在
    臺北市○○區○○街30巷口查獲第二級毒品甲基安非他命2
    包（合計淨重0.9850公克）及第一級毒品海洛因5 包（合計
    淨重0.0800公克），惟被告業於警詢時供稱：（海洛因及安
    非他命你是於何時？何地向何人所購？價格為何？）是於今
    日（按：即99年2月3日）12點多在警方所查獲的錦州街30巷
    內的一家網咖內，向一位綽號阿祥的男子以新台幣4,000 元
    所購得該海洛因及安非他命等語；於檢察官訊問時亦陳稱：
    毒品是在錦州街30巷附近的網咖買的等語，可見扣案之第二
    級毒品甲基安非他命係在被告犯本件施用第二級毒品犯行後
    所購得，縱然被告購買上開甲基安非他命之目的係供日後用
    來施用，亦屬另一次施用行為（惟被告尚未施用即為警查獲
    ）前之持有毒品行為，與本件施用犯行無涉，自不得遽以此
    次持有第二級毒品之行為地係在本院轄區，即認本院就被告
    上開施用第二級毒品犯行有管轄權。
  (三)被告自99年3月1日起入臺灣臺北監獄臺北分監執行迄今，而
    本件繫屬本院之日期為99年4 月12日，此有臺灣高等法院被
    告前案紀錄表、臺灣臺北地方法院檢察署99年4 月12日甲○
    玲雲99毒偵597字第02974號函上所蓋本院收文章戳印文在卷
    可考，而臺灣臺北監獄臺北分監係位於臺北縣土城市，故本
    案繫屬時，被告之所在地亦非在本院轄區。
  (四)綜上所述，本件被告之住、居所地、所在地、犯罪地均非於
    本院轄區內，要無疑問。從而公訴人向本院聲請簡易判決處
    刑，揆諸上開說明，自有未合，爰不經言詞辯論，逕為諭知
    管轄錯誤之判決，並移送臺灣板橋地方法院。
三、本案既於審理後，認應為管轄錯誤之諭知，已該當刑事訴訟
    法第451條之1第4項但書第3款所列不得以簡易判決處刑之情
    形，檢察官之聲請簡易判決處刑自非適當，應依同法第452
    條之規定，適用通常程序審判之，而由本院逕依通常程序而
    為判決，併此敘明。
據上論斷，應依刑事訴訟法第284條之1、第452條、第304條、第
307 條，判決如主文。
中    華    民    國    99    年    4     月    23    日
                  刑事第四庭    法  官  李明益
以上正本證明與原本無異。
如不服本判決應於收受送達後10日內向本院提出上訴書狀，並應
敘述具體理由；其未敘述上訴理由者，應於上訴期間屆滿後20日
內向本院補提理由書（均須按他造當事人之人數附繕本）「切勿
逕送上級法院」。
                                書記官  劉穗筠
中    華    民    國    99    年    4     月    23    日

司法院資訊處製作；財團法人民間司法改革基金會備份。
